臺灣高等法院民事裁定
111年度抗字第452號
抗  告  人  陳胤文  
上列抗告人因與相對人陳胤睿、陳珈婕、陳淇淇（即陳義雄之承
受訴訟人）等間確定訴訟費用額事件，對於中華民國111年2月7
日臺灣士林地方法院110年度事聲字第75號裁定提起抗告，本院
裁定如下：
    主  文
抗告駁回。
抗告訴訟費用由抗告人負擔。
    理  由
一、按准予訴訟救助，於訴訟終結前，暫免裁判費及其他預納之
    訴訟費用；又准予訴訟救助，於假扣押、假處分、上訴及抗
    告，亦有效力，民事訴訟法第110條第1項第1款、第111條分
    別定有明文。依同法第114條第1項前段規定，經准予訴訟救
    助者，於終局判決確定或訴訟不經裁判而終結後，第一審受
    訴法院應依職權以裁定確定訴訟費用額，向應負擔訴訟費用
    之當事人徵收之。又法院依聲請以裁定確定之訴訟費用額，
    應於裁定送達之翌日起，加給按法定利率計算之利息，此觀
    民事訴訟法第91條第3項之規定即明。法院依民事訴訟法第1
    14條第1項規定，依職權裁定確定訴訟費用額，同屬確定訴
    訟費用額之程序，應基於同一理由而類推適用同法第91條第
    3項規定加計法定遲延利息（本院暨所屬法院94年法律座談
    會民事類提案第34號問題二研討結果參照）。
二、本件聲明異議及抗告意旨略以：抗告人就其與相對人之民事
    訴訟事件，於法定期間內提起再審、聲明異議，應暫緩訴訟
    費用之執行，且原裁定計算裁判費金額過高，恐有違誤，又
    抗告人所有財產積蓄遭相對人侵占未還，生活困難亦無收入
    ，實無力清償高額訴訟費用，爰提起抗告，求為廢棄原裁定
    等語。
三、經查：
　㈠抗告人對相對人提起損害賠償之訴（下稱本案訴訟)，起訴請
    求相對人賠償因盜賣臺北市○○區○○○○段○000○000地號2筆土
    地（下稱系爭土地）之損害，原法院以106年度救字第4號裁
    定准予訴訟救助，暫免繳納訴訟費用，抗告人嗣補陳請求賠
    償金額為新臺幣（下同）1,982萬7,500元，經本院以106年
    度抗字第1071號裁定核定訴訟標的價額為1,982萬7,500元，
    雖抗告人減縮請求為1,097萬2,500元本息，仍應按核定之訴
    訟標的價額1,982萬7,500元繳納裁判費。本案訴訟經原法院
    以106年度重訴字第460號判決駁回抗告人之訴，諭知第一審
    訴訟費用由抗告人負擔，抗告人提起上訴，並為訴之追加，
    請求相對人塗銷於民國88年11月19日就系爭土地所為所有權
    移轉登記，又追加起訴塗銷系爭土地所有權移轉登記部分之
    訴訟標的價額1,982萬7,500元，高於第二審請求賠償之1,09
    7萬2,500元，則第二審訴訟標的價額應為1,982萬7,500元；
    本案訴訟經本院以107年度重上字第263號判決駁回抗告人之
    上訴及追加之訴，諭知第二審（含追加之訴）訴訟費用均由
    抗告人負擔；抗告人再上訴，經最高法院以110年度台上字
    第993號裁定駁回其上訴，諭知第三審訴訟費用由抗告人負
    擔確定；另抗告人於第二審程序聲請法官迴避，經本院裁定
    駁回，抗告人不服抗告，亦經最高法院裁定駁回，並諭知抗
    告訴訟費用由抗告人負擔等情，有原法院106年度救字第4號
    裁定、106年度重訴字第460號判決、本院106年度抗字第107
    1號裁定、107年度重上字第263號判決、107年度聲字第431
    號裁定、最高法院110年度台上字第993號裁定、107年度台
    抗字第863號裁定等可稽。
　㈡從而，原法院以本案訴訟第一審訴訟標的價額為1,982萬7,50
    0元，抗告人減縮聲明後之1097萬2,500元提起第二審上訴，
    並追加請求塗銷系爭土地所有權移轉登記部分，就第二審駁
    回上訴及追加之訴之判決，全部提起第三審上訴，計算確定
    第一審裁判費為18萬6,504元，第二、三審裁判費各27萬9,7
    56元，另聲請迴避部分抗告費1,000元，合計74萬7,016元（
    即186504＋279756＋279756＋1000＝747016)，及自原處分送達
    抗告人之翌日即110年9月10日起算之法定遲延利息，命抗告
    人如數繳納，核無不合。
　㈢抗告意旨稱其已就本案訴訟提起再審、聲明異議云云，惟本
    案訴訟之確定裁判，於未經再審或類此程序廢棄或變更前，
    抗告人應受該確定裁判所命負擔訴訟費用之拘束；另抗告人
    之資力狀況，對於訴訟費用之負擔、金額之確定及徵收，並
    無影響，是抗告意旨據此指稱原裁定不當，難認有據。
四、綜上所述，抗告人應負擔之訴訟費用額為74萬7,016元本息
    ，原法院司法事務官原處分認定之數額，容有未洽，原裁定
    將之廢棄並確定抗告人應負擔之訴訟費用額為74萬7,016元
    本息，並無違誤。抗告意旨指摘原裁定不當，求予廢棄，為
    無理由，應予駁回。
五、據上結論，本件抗告為無理由，爰裁定如主文。
中　　華　　民　　國　　111 　年　　4 　　月　　 21 　日
                  民事第十九庭  
                      審判長法  官  魏麗娟
                            法  官  張婷妮
                            法  官  潘進柳
正本係照原本作成。
本裁定除以適用法規顯有錯誤為理由外，不得再抗告。如提起再
抗告，應於收受送達後10日內委任律師為代理人向本院提出再抗
告狀。並繳納再抗告費新臺幣１千元。
中　　華　　民　　國　　111 　年　　4 　　月　　21　　日

  　　　　　　　　　　　　　書記官  廖婷璇